【裁判字號】    98,審易,342
【裁判日期】    980722
【裁判案由】    竊盜
【裁判全文】
臺灣新竹地方法院刑事判決             98年度審易字第342號
公  訴  人  臺灣新竹地方法院檢察署檢察官
被      告  丙○○
上列被告等因竊盜案件，經檢察官提起公訴（98年度偵字第2932
號），經被告於本院準備程序中，就被訴事實為有罪之陳述，經
告知被告簡式審判程序之旨，並聽取檢察官、被告之意見後，經
本院進行簡式審判程序，本院判決如下：
    主    文
丙○○犯竊盜罪，處有期徒刑月；又犯攜帶兇器毀壞安全設備
竊盜罪，累犯，處有期徒刑柒月。應執行有期徒刑捌月。
    犯罪事實
一、丙○○前於因犯竊盜罪，經本院於民國97年8 月7 日以97年
    度竹簡字第1077號為判決處拘役50日確定，甫於98年2 月18
    日執行完畢（不構成累犯）。詎仍不知悔改，復意圖為自己
    不法所有之竊盜犯意，於98年4 月6 日下午4 時許，在新竹
    縣竹東鎮○○路116 巷底，趁甲○○所有車牌號碼FF5-336
    號機車停放上址且鑰匙未取下之際，發動電門後騎乘駛離而
    竊取之，得手後，供己代步之用。嗣於翌（7） 日上午7 時
    許，先將上開所竊得之機車停放在新竹縣三重里頭前溪北二
    高橋底下，再於同日上午7 時30分許，步行至新竹縣竹東鎮
    三重埔110 號乙○○住處，另基於意圖為自己不法所有之竊
    盜犯意，持門旁客觀上足以傷害人之生命、身體可供兇器使
    用之鐵條將外掛於大門母子扣上屬於安全設備之鎖頭撬開後
    ，徒手入內竊取棉被1 條、夾克2 件、雨鞋1 雙、十字起子
    1 支、刀子1 把、板手1 支、剪刀1 支（侵入住宅部分未據
    告訴），得手後，復至距離新竹縣竹東鎮三重埔110 號50公
    尺處快速道路橋下睡覺，為乙○○發覺有異，報警處理，始
    循線查悉上情（上開丙○○所竊得之車牌號碼FF5-336 號之
    重型機車【含鑰匙1 支】業已發還予甲○○領回，另丙○○
    所竊得之棉被1 條、夾克2 件、雨鞋1 雙、十字起子1 支、
    刀子1 把、板手1 支、剪刀1 支等物，則均已發還予乙○○
    具領）。
二、案經新竹縣政府警察局竹東分局報告臺灣新竹地方法院檢察
    署檢察官偵查起訴。
    理    由
一、程序部分：
    按除被告所犯為死刑、無期徒刑、最輕本刑為3 年以上有期
    徒刑之罪或高等法院管轄第一審案件者外，於前條第1 項程
    序進行中，被告先就被訴事實為有罪之陳述時，審判長得告
    知被告簡式審判程序之旨，並聽取當事人、代理人、辯護人
    及輔佐人之意見後，裁定進行簡式審判程序，刑事訴訟法第
    273 條之1 第1 項定有明文。本件被告丙○○所犯係死刑、
    無期徒刑、最輕本刑為3 年以上有期徒刑以外之罪，其於準
    備程序中就被訴事實為有罪之陳述，經告知簡式審判程序之
    旨，並聽取公訴人及被告之意見後，本院認為適宜進行簡式
    審判程序，合先敘明。
二、認定被告丙○○犯行所憑之各項證據：
（一）被告丙○○於警詢、偵查、本院準備及簡式審判程序中所
      為自白認罪之陳述：證明被告丙○○於98年4 月6 日下午
      4 時許，在新竹縣竹東鎮○○路116 巷底，趁被害人甲○○所有車牌號碼FF5-336 號機車停放上址且鑰匙未取下之
      際，發動電門後騎乘駛離而竊取之，得手後，供己代步之
      用。嗣於翌（7） 日上午7 時許，先將上開所竊得之機車
      停放在新竹縣三重里頭前溪北二高橋底下，再於同日上午
      7 時30分許，步行至新竹縣竹東鎮三重埔110 號被害人乙○○住處，持門旁的鐵條將外掛於大門母子扣上之鎖頭撬
      開後，徒手入內竊取棉被1 條、夾克2 件、雨鞋1 雙、十
      字起子1 支、刀子1 把、板手1 支、剪刀1 支後，復至快
      速道路橋下睡覺等語明確（見偵查卷第8-16、48、49頁）
      。
（二）被害人甲○○於警詢中所為之指述稱：他於98年4 月6 日
      下午4 時許，在新竹縣竹東鎮○○里○○路116 巷底，發
      現車牌號碼FF5-336 號重機車遭竊，直至同日下午5 時30
      分向新竹縣政府警察局竹東分局二重埔派出所報案，於翌
      （7） 日上午11時40分許經警通知失竊之機車業已尋獲，
      並將尋回之重型機車領回等語（見偵查卷第22-24頁）
（三）被害人乙○○於警詢中指稱：他於98年4 月7 日上午7 時
      30分浦，發現位在新竹縣竹東鎮三重里三重埔12鄰110 號
      之大門門鎖被撬開破壞，進入屋內查看後，發覺家中物品
      遭人竊取，他就到附近查看，發現距離住宅約50公尺之快
      速道路橋下有1 人在該處睡覺，因此向警方報案，當場查
      獲他家遭竊之花色棉被1 條、夾克2 件、黑色雨鞋一雙、
      十字起子、刀子、扳手、剪刀各1 支等物，上開物品則由
      他領回，另被告丙○○所用以撬開往門鎖之鐵條係他所有
      之物，亦由他領回等語（見偵查卷第17-21 頁）。
（四）新竹縣政府警察局竹東分局扣押筆錄、扣押物品目錄表、
      新竹縣政府警察局竹東分局二重埔派出所贓物認領保管單
      、新竹縣政府警察局車輛尋獲電腦輸入單、現場及贓物照
      片16張及贓物認領保管單2 紙（車牌號碼FF5-336 號之重
      型機車【含鑰匙1 支】業已發還予被害人甲○○領回，另
      起出之棉被1 條、夾克2 件、雨鞋1 雙、十字起子1 支、
      刀子1 把、板手1 支、剪刀1 支等物，則均已發還予被害
      人乙○○具領）。
（五）綜上，本件事證業臻明確，被告丙○○上揭犯行至堪認定
      ，應依法予以論科。
三、論罪科刑：
（一）按「撬開三道鐵門上之鎖頭」，究係附加於鐵門上之「掛
      鎖」，抑係鑲在鐵門上之鎖，如係前者，其鎖固屬安全設
      備；若係後者，該鎖即構成門之一部，加以毀壞，則應認
      係毀壞門扇，有最高法院85年臺上字第5433號判決可參。
      核被告丙○○竊取車牌號碼FF5-336 號之重型機車（含鑰
      匙1 支）之犯行，係犯刑法第320 條第1 項之竊盜罪；另
      被告丙○○持客觀上足以傷害人之生命、身體可供兇器使
      用之鐵條毀壞乙○○住處外掛於大門母子扣上屬於安全設
      備之鎖頭後，徒手入內竊取棉被1 條、夾克2 件、雨鞋1
      雙、十字起子1 支、刀子1 把、板手1 支、剪刀1 支等物
      之犯行，則係犯刑法第321 條第1 項第2 款之毀壞安全設
      備竊盜罪。
（二）被告丙○○所為如上開2 竊盜犯行，其犯意各別，時間不
      同，應予分論併罰之。
（三）量刑：爰審酌被告丙○○有竊盜前科，有臺灣高等法院被
      告前案紀錄表1 份附卷可佐，雖不構成累犯，足徵渠素行
      不佳，年輕力盛，不思以正途獲取所需，任意侵犯他人財
      產權益，實不足取，念其被告犯後坦承犯行態度尚可，並
      斟酌所竊之物價值，且均已發還予被害人甲○○、乙○○
      領回等一切情狀，分別量處如主文所示之刑，並定其應執
      行之刑，以資懲儆。
四、爰依刑事訴訟法第273 條之1 第1 項、第299 條第1 項前段
    ，刑法第320 條第1 項、第321 條第1 項第2 款、第3 款、
    第51條第5 款，刑法施行法第1 條之1 ，判決如主文。
本案經檢察官王唯怡到庭執行職務
中    華    民    國    98    年     7    月    22    日
                  刑事第九庭    法  官
以上正本證明與原本無異。
如不服本判決應於收受判決後10日內向本院提出上訴書狀，並應
敘述具體理由。其未敘述上訴理由者，應於上訴期間屆滿後20日
內向本院補提理由書(均須按他造當事人之人數附繕本)「切勿逕
送上級法院」。
中    華    民    國    98    年    7     月    22    日
                                書記官
附錄本案論罪科刑實體法條全文：
中華民國刑法第320條
 (普通竊盜罪、竊佔罪)
意圖為自己或第三人不法之所有，而竊取他人之動產者，為竊盜
罪，處五年以下有期徒刑、拘役或500元以下罰金。
意圖為自己或第三人不法之利益，而竊佔他人之不動產者，依前
項之規定處斷。
前二項之未遂犯罰之。
中華民國刑法第321條
（加重竊盜罪）
犯竊盜罪而有左列情形之一者，處 6 月以上、 5 年以下有期徒
刑：
一、於夜間侵入住宅或有人居住之建築物、船艦或隱匿其內而犯
    之者。
二、毀越門扇、牆垣或其他安全設備而犯之者。
三、攜帶兇器而犯之者。
四、結夥三人以上而犯之者。
五、乘火災、水災或其他災害之際而犯之者。
六、在車站或埠頭而犯之者。
前項之未遂犯罰之。


司法院資訊處製作；財團法人民間司法改革基金會備份。
